【裁判字號】    95,訴,1030
【裁判日期】    950606
【裁判案由】    違反槍砲彈藥刀械管制條例
【裁判全文】
臺灣高雄地方法院刑事判決              95年度訴字第1030號
公  訴  人  台灣高雄地方法院檢察署檢察官
被      告  甲○○
上列被告因違反槍砲彈藥刀械管制條例案件，經檢察官提起公訴
（95年度偵字第1319號），本院判決如下：
    主  文
甲○○未經許可，寄藏子彈，累犯，處有期徒刑肆月，併科罰金
新臺幣參萬元，有期徒刑如易科罰金及罰金如易服勞役，均以新
臺幣玖佰元即銀元參佰元折算壹日。
    事  實
一、甲○○前因竊盜案件，經臺灣高等法院高雄分院於民國88年
    6 月11日以88年上易字第854 號判處有期徒刑1 年確定；復
    因搶奪案件經本院判處有期徒刑8 月確定，並裁定應執行有
    期徒刑1 年6 月確定，於90年10月7 日縮刑期滿執行完畢。
    詎其猶不知悔改，明知未經許可，不得寄藏槍砲彈藥刀械管
    制條例所列管之子彈，竟於94年1 間某日，在其位於高雄市
    三民區○○街25之3 號8 樓之住處，受綽號「阿興」之真實
    姓名、年籍不詳成年男子之委託，寄藏具有殺傷力之土造子
    彈1 顆，並將上開子彈藏放於前址酒櫃之茶壺中。嗣於94年
    12月28日13時許，為警持搜索票在前址查獲，扣得上開土造
    子彈1 顆。
二、案經高雄縣政府警察局鳳山分局報告台灣高雄地方法院檢察
    署檢察官偵查起訴。
    理  由
壹、證據能力部分：
一、內政部警政署刑事警察局95年2 月7 日刑鑑字第0950007424
    號槍彈鑑定書：按鑑定人由審判長、受命法官或檢察官就下
    列之人選任1 人或數人充之：(一)、就鑑定事項有特別知識經
    驗者。(二)、經政府機關委任有鑑定職務者；鑑定之經過及其
    結果，應命鑑定人以言詞或書面報告；法院或檢察官得囑託
    醫院、學校或其他相當之機關、團體為鑑定，或審查他人之
    鑑定，並準用第203 條至第206 條之1 規定，刑事訴訟法第
    198 條、第206 條第1 項、第208 條第1 項分別定有明文。
    又臺灣高等法院檢察署已概括選任內政部警政署刑事警察局
    為該署轄區司法警察機關調查中案件有關槍彈有無殺傷力之
    鑑定事項之鑑定機關，並將前開指定事項函知台灣高雄地方
    法院檢察署，有臺灣高等法院檢察署92年9 月9 日檢文允字
    第0921001203號函可參，而台灣高雄地方法院檢察署亦於92
    年10月23日以雄檢楠文字第0921000294號函將前開事項轉知
    該署轄區內司法警察機關，亦有前開函文可憑。依上開說明
    ，卷附內政部警政署刑事警察局95年2 月7 日刑鑑字第0950
    007424號槍彈鑑定書雖係被告以外之人於審判外之書面陳述
    ，然係檢察機關概括委託內政部警政署刑事警察局鑑定後所
    製作之鑑定報告，為刑事訴訟法第159 條第1 項所指例外情
    形，應有證據能力。
二、警卷所附扣案物及現場相片共4 張、扣案之土造子彈1 顆、
    ：按傳聞法則乃對於被告以外之人於審判外之言詞或書面陳
    述，亦即針對被告以外之人於審判外以言詞或書面所為之供
    述證據而為之規範。偵查卷所附照片乃以科學、機械之方式
    ，對於所拍攝內容所為忠實且正確之記錄，與扣案子彈均係
    以其物之存在做為證據，非供述證據，應無刑事訴訟法第15
    9 條第1 項規定之適用，附此敘明。
貳、實體部分：
一、上揭犯罪事實業據被告甲○○於本院審理中坦承不諱，復有
    子彈1 顆扣案可資為證。又前開扣案子彈經送請內政部警政
    署刑事警察局鑑定結果，認送鑑子彈顆係直徑約8.7MM 金屬
    彈頭之土造子彈，經實際試射，可擊發，具有殺傷力之情，
    亦有該局95年2 月7 日刑鑑字第0950007424號槍彈鑑定書1
    份在卷足憑。綜上，被告前揭自白與事實相符，應堪採為被
    告有罪之證據。本案事證明確，被告未經許可寄藏子彈之犯
    行，堪以認定。
二、核被告所為，係犯槍砲彈藥刀械管制條例第12條第4 項之未
    經許可寄藏子彈罪。其因寄藏上開子彈而持有子彈之行為，
    業已包含於寄藏子彈之行為內，不另論持有子彈之罪。被告
    前有如事實欄所述之犯罪及執行紀錄，有卷附台灣高等法院
    被告前案紀錄表可參，其於前案有期徒刑執行完畢後5 年內
    再犯本件有期徒刑以上之罪，為累犯，應依刑法第47條之規
    定加重其刑。爰審酌被告因為一時好奇而非法寄藏具有殺傷
    力之土造子彈1 顆，對社會治安所隱藏之危害非小，自應受
    有相當程度之刑事非難，惟念其尚未將之供作不法使用，及
    犯後坦承犯行，態度良好等一切情狀，量處如主文所示之刑
    ，並就有期徒刑及罰金部分，分別諭知易科罰金及易服勞役
    之折算標準。扣案具有殺傷力之直徑約8.7MM 之土造子彈1
    顆，原雖屬槍砲彈藥刀械管制條例第4 條第1 項第2 款之彈
    藥，然經試射之後已非違禁物，故不宣告沒收。
據上論斷，應依刑事訴訟法第299 條第1 項前段，槍砲彈藥刀械
管制條例第12條第4 項，刑法第11條前段、第47條、第41條第1
項前段、第42條第2 項，罰金罰鍰提高標準條例第2 條，現行法
規所定貨幣單位折算新臺幣條例第2 條，判決如主文。
本案經檢察官乙○○到庭執行職務。
中    華    民    國    95    年    6     月    6     日
                  刑事第七庭  審判長     法 官  孫啟強
                                         法 官  張茹棻
                                         法 官  卓立婷
以上正本證明與原本無異。
如不服本判決，應於收受送達後10日內向本院提出上訴書狀。
中    華    民    國    95    年    6     月    6     日
                                         書記官 李春慧
附錄本件論罪法條全文：
槍砲彈藥刀械管制條例第12條第4 項
未經許可，持有、寄藏或意圖販賣而陳列子彈者，處5 年以下有
期徒刑，併科新臺幣3 百萬元以下罰金。


司法院資訊處製作；財團法人民間司法改革基金會備份。
